---
title: "Lab 2"
author: "Popov Ivan"
output:
  html_document:
    df_print: paged
  pdf_document: default
editor_options: 
  markdown: 
    wrap: 72
---

# Task 1

## ЗАДАНИЕ 19

Используйте файл Payment_and_value_of_Care-Hospital.csv Напишите
функцию, которая на вход принимает название города и название
медицинской процедуры/заболевания, а на выход выдает именованный список,
в котором в качестве имен используется название больницы в которой можно
получить медицинскую помощь, а качестве значений -- усредненная
стоимость услуги в данной больнице. Список должен быть упорядочен по
возрастанию значения стоимости услуги.

```{r}

df <- read.csv("Payment_and_value_of_care_-_Hospital.csv",sep=',',allowEscapes=TRUE)

get_disease <- function(display_name) {
  display_name <- gsub("Value of Care ", "", display_name)
  display_name <- gsub(" measure", "", display_name)
  return(display_name)
}
  
payment_to_numerical<-function(payment) {
  if (payment == 'Not Available')
    return(NA)
  payment_formatted = gsub(",",".",gsub("\\$","",payment))
  return(as.numeric(payment_formatted))
}

# INPUT DISEASE VALUE INTO FUNCTION ARGUMENT FROM THIS LIST
diseases = lapply(unique(df['Value.of.care.display.name']$Value.of.care.display.name), get_disease)

avg_cost_to_hospital <- function(df, city, disease){
  que = get_disease(df$Value.of.care.display.name) == disease & df$City == city
  qued_df = df[que, c("Hospital.name", "Payment")]
  cities = unique(qued_df$Hospital.name)
  res = setNames(integer(length(cities)), cities)
  for (city in cities) {
    payments = payment_to_numerical(qued_df[qued_df$Hospital.name == city, "Payment"])
    res[city] = mean(payments)
  }
  return(sort(res, na.last = TRUE))
}

# EXAMPLE
avg_cost_to_hospital(df, "LAS VEGAS", "Heart Failure")
```

# Task 2

## ЗАДАНИЕ 7

Используйте файл ExpImp.Rdata Напишите функцию, которая по названию
субъекта федерации выводит значения суммарного экспорта и суммарного
импорта по этому субъекту федерации, а также федеральный округ, к
которому этот субъект федерации относится.

```{r}


load("data/ExpImp.RData")

df <- ExpImp

subject_to_district <- function(df, subject) {
  districts = df[grep("федеральный округ", df$Регион), ]
  districts_ind = as.numeric(rownames(k))
  subj_ind = as.numeric(rownames(df[df$Регион == subject, ]))
  if (subj_ind %in% districts_ind | subj_ind == 1) {
    return(subject)
  }
  n = length(districts_ind)
  if (subj_ind > districts_ind[[n]])
    return(df[districts_ind[[n]],"Регион"])
  
  for (ind in 1:(n - 1)) {
    if (subj_ind > districts_ind[[ind]] & subj_ind < districts_ind[[ind + 1]])
      return(df[districts_ind[ind],"Регион"])
  }
}

subject_saldo_district <- function(df, subject) {
  res = list(total_export = 0,
             total_import = 0,
             district = '')
  res["total_export"] = sum(as.numeric(df[df$Регион == subject,grep("Экспорт", names(df))]))
  res["total_import"] = sum(as.numeric(df[df$Регион == subject,grep("Импорт", names(df))]))
  res["district"] = subject_to_district(df, subject)
  return(res)
}

# EXAMPLE
subject_saldo_district(ExpImp, "Республика Дагестан")




```
