---
title: "Lab 3"
author: "Popov Ivan"
output:
  html_document:
    df_print: paged
  pdf_document: default
editor_options: 
  markdown: 
    wrap: 72
---

# Task 1

## ЗАДАНИЕ 5

trades.RData Объедините таблицы в одну, уберите столбец с территорией
торговли, т.к. там только Евросоюз, оставим только строки с экспортом и
импортом, вынесете данные по экспорту и импорту в отдельные переменные.
Отобразите структуру экспорта продукции из Евросоюза по ведущим
партнерам в виде круговых диаграммы на одном рисунке. Обозначьте разные
группы экспортируемых товаров разными цветами. Для каждого партера
подпишите значение экспорта. Для каждого партнера подпишите какова доля
(процент) каждой из групп экспортируемых товаров в общем экспорте.
Отрегулируйте местоположение подписей так, чтобы рисунок был максимально
наглядным. Придумайте новые названия графика и осей.

```{r}

setwd("~/develop/studyR")
load("data/trades.RData")
library(dplyr)
library(tidyr)


df <- bind_rows(trades)
df <- df[, !(names(df) %in% c("geo"))]
averaged = df %>% 
  filter(grepl("[Im,Ex]ports", indic_et)) %>% 
  group_by(partner, indic_et, sitc06) %>% 
  summarise(val = mean(values), .groups = "drop") %>%
  pivot_wider(names_from=indic_et, values_from=val) %>%
  rename(export="Exports in million of ECU/EURO", import="Imports in million of ECU/EURO", 
         export_share = "Share of exports by partner (%)",
         import_share = "Share of imports by partner (%)")


top_export = averaged  %>% group_by(partner) %>% summarise(w = sum(export)) %>% arrange(desc(w)) %>% slice_head(n=5)
par(oma = c(5,1,1,1), mfrow = c(2, 2), mar = c(2, 2, 1, 1))

products = unique(averaged$sitc06)
for (i in 1:4){
  country <- top_export[i,"partner"]
  exports <- averaged[averaged$partner == country$partner, ]
  title  <- paste(country$partner, sum(exports$export), sep=',')
  pie(exports$export, 
      labels=paste(exports$export_share, "%", sep=' '),
      main = paste(country$partner, sum(exports$export)),
      col = rainbow(length(products)))
}

par(fig = c(0, 1, 0, 1), oma = c(0, 0, 0, 0), mar = c(0, 0, 0, 0), new = TRUE)
plot(0, 0)
legend('bottom',legend = products, fill=rainbow(length(products)), lwd = 3, xpd = TRUE, horiz = TRUE, cex = 0.45, seg.len=0.2, bty = 'n')

mtext("Countries having most export with EU, averaged over 2009-2019",                 
      side = 1,
      line = - 2,
      outer = TRUE)

```

# Task 2

## ЗАДАНИЕ 1

**у меня должно быть задание 10, но данных для него нет, поэтому выбрал
этот номер**

data2.csv, data1.txt Объедините data.frames по идентификаторам сортов.
Исключите те сорта, для которых есть пропущенные значения. Выбрать одну
количественную и две качественные переменные . Разбить значения
количественной переменной на группы в соответствии со значениями одной
из качественных переменных. Нарисовать график, на котором отображены
плотности распределений и гистограммы для получившихся групп, обозначить
разные группы разными цветами.

```{r}


library(tidyr)
library(ggplot2)
library(dplyr)
library(hrbrthemes)
library(gridExtra)


df1 <- read.csv("data/data1.txt", sep=" ", skip=1)
rownames(df1) <- df1$X1
df1 <- subset(df1, select=-c(X1))

df2 <- read.csv("data/data2.csv", sep=',', header=FALSE)
df2 <- data.frame(t(df2))
names(df2) <- df2[1, ]
df2 <- df2[-1, ]
names(df2)[1] = "Sample" 

df <- merge(df1,df2,by="Sample") %>% select(-c(Sample))
df 
t <- df %>% drop_na() %>% select(c(Height, MaturType, GrowthType)) %>% group_by(MaturType)
k <-  df %>% drop_na() %>% select(c(Height, MaturType, GrowthType))
hist(t$Height)
hist(k$Height)


p1 <-t %>%
ggplot( aes(x=Height, fill=MaturType)) +
  geom_histogram( position = 'identity', binwidth=5, alpha=0.6) +
  theme_ipsum() +
  labs(fill="")

p2 <- t %>%
  ggplot(aes(x=Height, fill=MaturType)) +
  geom_density(aes(Height))

grid.arrange(p1, p2, nrow=2,top="Height value statistics for each MaturType")

```
